【裁判字號】    95,上訴,463
【裁判日期】    950606
【裁判案由】    違反毒品危害防制條例
【裁判全文】
臺灣高等法院高雄分院刑事判決         95年度上訴字第463號
上  訴  人
即  被  告  甲○○
                    （另案
上列上訴人因違反毒品危害防制條例案件，不服臺灣高雄地方法
院94年度訴緝字第185 號中華民國95年1 月26日第一審判決（起
訴案號：臺灣高雄地方法院檢察署94年度毒偵字第25、333 號，
移送併辦：同署94年度毒偵字第6138號），提起上訴，暨移送併
案（同署95年度毒偵字第1506號），本院判決如下：
    主  文
原判決撤銷。
甲○○連續施用第一級毒品，處有期徒刑壹年貳月，扣案如附表
二編號1 、2 所示之物均沒收銷燬之；如附表二編號5 所示之物
均沒收。又連續施用第二級毒品，處有期徒刑捌月，扣案如附表
二編號3 、4 所示之物均沒收銷燬之；如附表二編號6 所示之物
均沒收。應執行有期徒刑壹年捌月。扣案如附表二編號1 、2 、
3 、4 所示之物均沒收銷燬之；扣案如附表二編號5 、6 所示之
物均沒收。
    事  實
一、甲○○前於民國91年間因施用毒品案件，經台灣高雄地方法
    院以91年度毒聲字第7543號裁定送觀察、勒戒後，認無繼續
    施用毒品之傾向，於91年12月9 日執行完畢釋放，並經臺灣
    高雄地方法院檢察署檢察官以91年度毒偵字第6909號案件為
    不起訴處分確定。竟不知悔改，未戒除毒癮，明知海洛因、
    甲基安非他命為毒品危害防制條例第2 條第2 項第1 款、第
    2 款明定之第一級毒品、第二級毒品，不得施用或持有，仍
    於上開觀察、勒戒執行完畢釋放後5 年內，復基於施用第一
    級毒品及第二級毒品之概括犯意，均自93年12月7 日下午6
    時許起至95年1 月22日止，連續在高雄縣梓官鄉○○村○○
    路107 巷5 號住處、在其車號0916-XB 自小客車上或不特定
    空地，分別施用第一級毒品海洛因及第二級毒品甲基安非他
    命多次。嗣分別為警依法搜索或攔檢在而如附表一所示時間
    、地點查獲，均經其同意後採集尿液送驗結果，分別呈嗎啡
    或甲基安非他命陽性反應，並扣得如附表一「扣案物品」欄
    所示之物品，始查悉上情。
二、案經高雄市政府警察局苓雅分局、楠梓分局及三民第一分局
    分別報請臺灣高雄地方法院檢察署檢察官偵查起訴暨移送台
    灣高雄地方法院及本院併案審理。
    理  由
壹、證據能力部分：
一、本件被告甲○○所犯係死刑、無期徒刑、最輕本刑為3 年以
    上有期徒刑以外之罪，已經被告就被訴事實為有罪之陳述，
    經本院聽取當事人之意見後，依刑事訴訟法第273 條之1 第
    1 項之規定，裁定進行簡式審判程序。
二、本件卷內之人證、物證、書證等證據，依同法第273 條之2
    規定，不受第159 條第1 項關於傳聞法則規定之限制，依法
    均有證據能力，合先敘明。
貳、實體部分：
一、訊據上訴人即被告甲○○（下稱被告）於原審及本院審理時
    對於上揭犯罪事實均坦承不諱，另被告為警查獲後經其同意
    採集尿液並當場封緘送驗結果，分別呈嗎啡及甲基安非他命
    陽性反應，此有如附表一「尿液報告」欄所示高雄市立凱旋
    醫院濫用藥物尿液檢驗報告3 份及台灣檢驗科技股份有限公
    司濫用藥物尿液檢驗報告1 份在卷可稽。又附表一「扣案物
    品」欄中，編號1 所示之白色粉末共16包（合計驗後淨重13
    .04 公克，空包裝重5.48公克）、編號2 所示之白色粉末6
    包（合計驗後淨重7.01公克，空包裝重1.47公克）、編號3
    所示之白色粉末10包（合計驗後淨重56.94 公克，空包裝重
    5.32公克）及1 包（驗後淨重0.02公克，空包裝重1.50公克
    ）、編號4 所示之白色粉末共11包（合計驗後淨重15.19 公
    克，空包裝重2.96公克），經送鑑定結果，均含第一級第6
    項毒品海洛因成分，有如附表一所示之法務部調查局鑑定通
    知書5 份在卷可參。另附表一編號1 所示晶體4 包（驗後毛
    重合計30.6公克）、編號2 所示晶體6 包（驗後毛重合計8.
    1 公克）、編號3 所示晶體3 包（驗後毛重合計17.14 公克
    ）、編號4 所示晶體1 包（驗後淨重0.25公克），經送驗結
    果，均呈甲基安非他命陽性反應，有如附表一所示高雄醫學
    大學附設中和紀念醫院檢驗報告可稽。此外，附表一扣案物
    品中，除編號3 第10、11、12、13、15項所示之夾鏈袋葡萄
    糖3 包、葡萄糖1 盒、葫蘆形玻璃吸食器1 個、褐色玻璃瓶
    吸食器1 個、玻璃球1 個驗無海洛因毒品反應，編號2 第5
    項小皮包1 個及編號3 第17項磅秤2 台未送驗外，其餘注射
    針筒、吸食器、塑膠瓶吸食器、玻璃球、玻璃球吸食器、分
    裝吸管、塑膠鏟管、勺子、夾鏈袋、小漏斗、塑膠吸管鏟子
    等物，均分別驗有甲基安非他命或海洛因或甲基安非他命及
    海洛因等毒品反應，各有如附表一該物品後列之檢驗報告可
    查，足認被告自白與事實相符。
二、被告前於民國91年間因施用毒品案件，經台灣高雄地方法院
    以91年度毒聲字第7543號裁定送觀察、勒戒後，認無繼續高
    雄地方法院檢察署檢察官以91年度毒偵字第6909號案件為不
    起訴處分確定，有卷附臺灣高等法院被告前案紀錄表可佐，
    足證其於觀察、勒戒執行完畢釋放後5 年內再犯本件連續施
    用第一級毒品及連續第二級毒品罪。事證明確，被告上開施
    用第一級毒品及第二級毒品之犯行，均堪予認定。
三、查海洛因及甲基安非他命分別為毒品危害防制條例第2 條第
    2 項第1 、2 款所定第一級、第二級毒品，不得非法施用、
    持有。核被告施用海洛因之行為，係犯同條例第10條第1 項
    之施用第一級毒品罪；其施用甲基安非他命之行為，係犯同
    條例第10條第2 項之施用第二級毒品罪。被告持有第一級毒
    品海洛因及第二級毒品甲基安非他命後進而施用，其持有之
    低度行為應分別為施用海洛因及甲基安非他命之高度行為所
    吸收，均不另論罪。又被告先後多次施用海洛因及甲基安非
    他命之行為，均時間緊接，犯罪構成要件相同，顯係基於概
    括犯意反覆為之，均為連續犯，應依刑法第56條之規定分別
    論以一罪，並均加重其刑。被告所犯二罪間，犯意個別，犯
    罪構成要件互殊，應予分論併罰。至公訴人雖未就被告自93
    年12月31日0 時55分許回溯24小時內之某時起至95年1 月22
    日止，連續施用第一級毒品及連續施用第二級毒品之犯行提
    起公訴，惟此部分犯行與上開起訴論罪科刑之連續施用第一
    級毒品及連續施用第二級毒品部分，分別有連續犯之裁判上
    一罪關係，是均為起訴效力所及，本院自得併予審理，併此
    敘明。
四、原審認被告有連續施用第一級毒品及連續施用第二級毒品犯
    行，予以論罪科刑，固非無見；惟查：（一）原審未即就被
    告自94年7 月22日晚上10時許起至95年1 月22日止，連續施
    用第一級毒品海洛因及連續施用第二級毒品甲基安非他命之
    犯行（即移送本院併辦部分），一併加以審判，尚有未洽。
    （二）原審主文欄施用第二級毒品部分漏未記載「連續」，
    尚有未合。（三）扣案之第二級毒品甲基安非他命，原審於
    於主文欄之施用第一級毒品項下諭知沒收銷燬，亦有未洽。
    （四）原判決據上論結欄漏未記載刑法第38條第1 項第2 款
    ，亦有未合。被告上訴意旨認尚有施用毒品案件，應一併審
    理，指摘原判決不當，為有理由，自應由本院將原判決撤銷
    改判。審酌被告前因犯毒品危害防制條例案件經觀察勒戒、
    強制戒治，為不起訴處分確定後，仍未能徹底戒絕毒品，再
    犯本件施用毒品罪，顯見其自制力不足，未能體悟施用毒品
    對自己、家人造成之傷害及社會之負擔，惟念其犯後坦承犯
    行，態度尚稱良好等一切情狀，分別量處如主文所示之刑，
    併定其應執行之刑。
五、扣案之如附表二編號1 所示之第一級毒品海洛因及如附表二
    編號3 所示之第二級毒品甲基安非他命，其包裝袋因與海洛
    或甲基安非他命無法完全析離，應整體視為海洛因或甲基安
    非他命，爰均依毒品危害防制條例第18條第1 項前段規定，
    宣告沒收銷燬；至送驗耗損部分，既已滅失，無庸宣告沒收
    銷燬。如附表二編號2 所示之殘留海洛因之物及如附表二編
    號4 所示之殘留甲基安非他命之物，因上開物品與海洛因或
    甲基安非他命無法完全析離，應整體視為海洛因或甲基安非
    他命，亦均依毒品危害防制條例第18條第1 項前段規定，宣
    告沒收銷燬；至送驗耗損部分，既已滅失，亦無庸宣告沒收
    銷燬。如附表二編號5 所示之物，係被告所有供施用第一級
    毒品海洛因所用之物，如附表二編號6 所示之物，係被告所
    有供施用第二級毒品甲基安非他命所用之物，業經被告供明
    在卷，爰均依刑法第38條第1 項第2 款宣告沒收。
據上論結，應依刑事訴訟法第369 條第1 項前段、第364 條、第
273 條之1 第1 項、第299 條第1 項前段，毒品危害防制條例第
10條第1 項、第2 項、第18條第1 項前段，刑法第11條、第56條
、第51條第5款、第9款、第38條第1 項第2 款，判決如主文。
本案經檢察官陳建年到庭執行職務。
中    華    民    國    95    年    6     月     6    日
                  刑事第五庭    審判長法  官  曾永宗
                                      法  官  任森銓
                                      法  官  陳  菁
以上正本證明與原本無異。
施用第一級毒品部分如不服本判決應於收受本判決後10日內向本
院提出上訴書狀，其未敘述上訴理由者，並得於提起上訴後10日
內向本院補提理由書狀（均須按他造當事人之人數附繕本）「切
勿逕送上級法院」。
施用第二級毒品部分不得上訴。
中    華    民    國    95    年    6     月     6    日
                                      書記官  魏文常
附錄本判決論罪科刑法條：
毒品危害防制條例第10條
施用第一級毒品者，處6 月以上5 年以下有期徒刑。
施用第二級毒品者，處3 年以下有期徒刑。
附表一：
┌──┬───┬───────┬──────┬────────────┐
│編號│ 案 號│  查獲時地    │  尿液報告  │       扣案物品         │
├──┼───┼───────┼──────┼────────────┤
│ 1  │94年度│93年12月18日14│高雄市立凱旋│白色粉末16小包，檢驗結│
│    │毒偵字│時50分在高雄縣│醫院編號G-12│  果均含第一級第6項毒品 │
│    │第25號│梓官鄉智蚵村通│22濫用藥物尿│  海洛因成分（驗後淨重合│
│    │      │安路107巷5號由│液檢驗報告，│  計13.04公克、空包裝重5│
│    │      │員警持搜索票查│檢驗結果呈嗎│  .48公克），有法務部調 │
│    │      │獲            │啡及甲基安非│  查局調科壹字第22001899│
│    │      │              │他命陽性反應│  0號鑑定通知書可稽（94 │
│    │      │              │（毒偵字第25│  年度訴字第633號P17）  │
│    │      │              │ 號P22 ）   │晶體4小包（驗後毛重合 │
│    │      │              │            │  計30.6公克）          │
│    │      │              │            │注射針筒2支           │
│    │      │              │            │吸食器1支             │
│    │      │              │            │檢驗結果分別呈甲基│
│    │      │              │            │安非他命、海洛因、海洛因│
│    │      │              │            │與甲基安非他命陽性反應，│
│    │      │              │            │此有高雄醫學大學附設中和│
│    │      │              │            │紀念醫院編號0000-000、94│
│    │      │              │            │03-360、361檢驗報告可稽 │
│    │      │              │            │（94年度訴字第663 號P44 │
│    │      │              │            │、21、22）              │
├──┼───┼───────┼──────┼────────────┤
│ 2  │94年度│93年12月30日18│高雄市立凱旋│白色粉末6 包，檢驗結果│
│    │毒偵字│時45分在高雄縣│醫院編號F93-│  均含第一級第6 項毒品海│
│    │第333 │鳳山市興仁里五│909濫用藥物 │  洛因成分（驗後淨重合計│
│    │號    │甲一路36號前由│尿液檢驗報告│  7.01公克、空包裝重1.47│
│    │      │便衣佐警盤檢查│，檢驗結果呈│  公克），有法務部調查局│
│    │      │獲            │嗎啡及甲基安│  調科壹字第220020370 號│
│    │      │              │非他命陽性反│  鑑定通知書可稽（94年度│
│    │      │              │應（毒偵字  │  訴字第633號P87）      │
│    │      │              │第333 號P15 │晶體6包（驗後毛重合計 │
│    │      │              │）          │  8.1公克）             │
│    │      │              │            │玻璃球1個             │
│    │      │              │            │分裝吸管2支           │
│    │      │              │            │檢驗結果均呈甲基安│
│    │      │              │            │非他命陽性反應，此有高雄│
│    │      │              │            │醫學大學附設中和紀念醫院│
│    │      │              │            │編號0000-000、142、143檢│
│    │      │              │            │驗報告可稽（94年度訴字  │
│    │      │              │            │第633 號P63 ～65）      │
│    │      │              │            │註：編號部分在高雄市│
│    │      │              │            │政府警察局苓雅分局民權路│
│    │      │              │            │派出所扣押物品目錄表係記│
│    │      │              │            │載海洛因共計6 包6.4 公克│
│    │      │              │            │，安非他命4 包3.3 公克（│
│    │      │              │            │警卷P16 ），然移送地檢署│
│    │      │              │            │時，於高市苓分三字第0930│
│    │      │              │            │026449號 扣押物品清單之 │
│    │      │              │            │記載分別為海洛因3 包共重│
│    │      │              │            │8.4 公克、安非他命2 包共│
│    │      │              │            │重8.7 公克（94年度訴字第│
│    │      │              │            │633 號P46） ，經送驗結果│
│    │      │              │            │：白色粉末6 包淨重7.01公│
│    │      │              │            │克、晶體6 包驗後毛重8.1 │
│    │      │              │            │公克，故扣押物數量不同，│
│    │      │              │            │應係該扣押物品清單誤載之│
│    │      │              │            │故，附此敘明。          │
│    │      │              │            │小皮包1個（供裝上開 │
│    │      │              │            │  物品所用）。    │
├──┼───┼───────┼──────┼────────────┤
│ 3  │94年度│94年7月23日13 │高雄市立凱旋│白色粉末10包，檢驗結果│
│    │毒偵字│時0分在高雄市 │醫院編號D094│  均含第一級第6項毒品海 │
│    │第6138│左營區○○路與│5濫用藥物尿 │  洛因成分（驗後淨重合計│
│    │號    │博愛路口由員警│液檢驗報告，│  56.94公克、空包裝重5. │
│    │      │盤檢查獲      │檢驗結果呈  │  32公克），有法務部調查│
│    │      │              │嗎啡及甲基安│  局局調科壹字第22002107│
│    │      │              │非他命陽性反│  8號鑑定通知書可稽（94 │
│    │      │              │應（94年度訴│  年度訴緝字第185 號P60 │
│    │      │              │緝字第185號 │  ）                    │
│    │      │              │P32）       │晶體3包（驗後毛重合計 │
│    │      │              │            │  17.14公克）           │
│    │      │              │            │玻璃球吸食器1支       │
│    │      │              │            │檢驗結果均呈甲基安非│
│    │      │              │            │他命陽性反應，此有高雄醫│
│    │      │              │            │學大學附設中和紀念醫院編│
│    │      │              │            │號0000-000～140檢驗報告 │
│    │      │              │            │可稽（94年度訴緝字第185 │
│    │      │              │            │號P74 ～77）            │
│    │      │              │            │塑膠鏟管2 支，檢驗結果│
│    │      │              │            │均呈甲基安非他命與海洛因│
│    │      │              │            │陽性反應，此有高雄醫學大│
│    │      │              │            │學附設中和紀念醫院編號95│
│    │      │              │            │01-141、142檢驗報告可稽 │
│    │      │              │            │（94年度訴緝字第185 號  │
│    │      │              │            │P78、79）               │
│    │      ├───────┼──────┼────────────┤
│    │      │93年7月23日21 │            │白色粉末1包，檢驗結果 │
│    │      │時許在被告李俊│            │  均含第一級第6項毒品海 │
│    │      │和住處（高雄市│            │  洛因成分（驗後淨重0.02│
│    │      │楠梓區○○街99│            │  公克、空包裝重1.50公  │
│    │      │號2樓）經其同 │            │  克），有法務部調查局局│
│    │      │意由員警搜索查│            │  調科壹字第220021251號 │
│    │      │扣（同卷P8）  │            │  鑑定通知書可稽（94年度│
│    │      │              │            │  訴緝字第185號P33）    │
│    │      │              │            │塑膠鏟管5支           │
│    │      │              │            │勺子3支               │
│    │      │              │            │夾鏈袋1批             │
│    │      │              │            │注射針筒1批           │
│    │      │              │            │檢驗結果均呈海洛│
│    │      │              │            │因陽性反應，此有高雄醫學│
│    │      │              │            │大學附設中和紀念醫院編號│
│    │      │              │            │0000-0000～1008、1047檢 │
│    │      │              │            │驗報告可稽（94年度訴字  │
│    │      │              │            │第633 號P108～116 、125 │
│    │      │              │            │）                      │
│    │      │              │            │夾鏈袋葡萄糖3 包      │
│    │      │              │            │葡萄糖1盒             │
│    │      │              │            │檢驗結果均呈海洛因陰│
│    │      │              │            │性反應，此有高雄醫學大學│
│    │      │              │            │附設中和紀念醫院編號9408│
│    │      │              │            │-1009～1012檢驗報告 可稽│
│    │      │              │            │（94年度訴字第633 號P117│
│    │      │              │            │～120）                 │
│    │      │              │            │葫蘆形玻璃吸食器1 個呈│
│    │      │              │            │海洛因陰性反應，參見高雄│
│    │      │              │            │醫學大學附設中和紀念醫院│
│    │      │              │            │編號0000-0000 檢驗報告（│
│    │      │              │            │94年度訴字第633號P121） │
│    │      │              │            │褐色玻璃瓶吸食器1個呈 │
│    │      │              │            │海洛因陰性反應，參見高雄│
│    │      │              │            │醫學大學附設中和紀念醫院│
│    │      │              │            │編號0000-0000檢驗報告（ │
│    │      │              │            │94年度訴字第633號P123） │
│    │      │              │            │塑膠瓶吸食器1個呈海洛 │
│    │      │              │            │因陽性反應，參見高雄醫學│
│    │      │              │            │大學附設中和紀念醫院編號│
│    │      │              │            │0000-0000 檢驗報告（94年│
│    │      │              │            │度訴字第633號P124）     │
│    │      │              │            │玻璃球1個，檢驗結果呈 │
│    │      │              │            │海洛因陰性反應，參見高雄│
│    │      │              │            │醫學大學附設中和紀念醫院│
│    │      │              │            │編號0000-0000檢驗報告（ │
│    │      │              │            │94年度訴字第633號P122） │
│    │      │              │            │小漏斗1個，檢驗結果呈 │
│    │      │              │            │海洛因陽性反應，此有高雄│
│    │      │              │            │醫學大學附設中和紀念醫院│
│    │      │              │            │編號0000-0000檢驗報告可 │
│    │      │              │            │稽（94年度訴字第633 號P1│
│    │      │              │            │26 ）                   │
│    │      │              │            │ 磅秤2 台（95年度毒偵 │
│    │      │              │            │   字第6138號P21）      │
├──┼───┼───────┼──────┼────────────┤
│4   │95年度│95年1月22日16 │台灣檢驗科技│白色粉末11包，送驗結果│
│    │毒偵字│時許在高雄縣橋│股份有限公司│  均含海洛因成分（驗後淨│
│    │第1506│頭鄉東林村公厝│編號KH200610│  重合計15.19公克、空包 │
│    │號    │北路16號前由員│100014號濫用│  裝總重2.96公克），有法│
│    │      │警盤檢查獲（高│藥物尿液檢驗│  務部95年3月29日調科壹 │
│    │      │縣岡警偵移字第│報告，檢驗結│  字第220022767號鑑定通 │
│    │      │0000000000號卷│果呈甲基安非│  知書附卷可稽（本院卷P4│
│    │      │P8 ）         │他命、嗎啡陽│  4）                   │
│    │      │              │性（95年度毒│                        │
│    │      │              │偵字第1506號│晶體1包，送驗結果呈甲 │
│    │      │              │P20 ）      │  基安非他命陽性（驗後淨│
│    │      │              │            │  重0.25公克），有高雄醫│
│    │      │              │            │  學大學附設中和紀念醫院│
│    │      │              │            │  檢驗報告報告0000-000，│
│    │      │              │            │  附卷可稽（本院卷 P31）│
│    │      │              │            │夾鏈袋5個（編號537至54│
│    │      │              │            │  1），檢驗結果除報告編 │
│    │      │              │            │  號：0000-000呈甲基安非│
│    │      │              │            │  他命陽性反應外，均呈海│
│    │      │              │            │  洛因陽性反應，有高雄醫│
│    │      │              │            │  學大學附設中和紀念醫院│
│    │      │              │            │  檢驗報告報告編號：9504│
│    │      │              │            │  -537~541附卷可稽（本院│
│    │      │              │            │  卷P34-38）            │
│    │      │              │            │塑膠吸管鏟子（大）1支 │
│    │      │              │            │  ，送驗結果呈海洛因陽性│
│    │      │              │            │  ，有高雄醫學大學附設中│
│    │      │              │            │  和紀念醫院檢驗報告報告│
│    │      │              │            │  編號：0000-000附卷可稽│
│    │      │              │            │ （本院卷P32）          │
│    │      │              │            │塑膠吸管鏟子（小）1支 │
│    │      │              │            │  ，檢驗結果呈甲基安非他│
│    │      │              │            │  命與海洛因陽性反應，有│
│    │      │              │            │  高雄醫學大學附設中和紀│
│    │      │              │            │  念醫院檢驗報告報告編號│
│    │      │              │            │  ：0000- 000附卷可稽（ │
│    │      │              │            │  本院卷P33）           │
│    │      │              │            │玻璃球吸食器1 組，檢驗│
│    │      │              │            │  結果呈甲基安非他命陽性│
│    │      │              │            │  反應，有高雄醫學大學附│
│    │      │              │            │  設中和紀念醫院檢驗報告│
│    │      │              │            │  報告編號：0000-000附卷│
│    │      │              │            │  可稽（本院卷P39）     │
└──┴───┴───────┴──────┴────────────┘
附表二：
┌──┬─────────────────────┬────────┐
│編號│ 扣案物品                                 │ 法條依據       │
├──┼─────────────────────┼────────┤
│1   │1、第一級毒品海洛因44包（合計驗後淨重92.2 │毒品危害防制條例│
│    │   公克；空包裝重16.73公克）              │第18條第1項前段 │
├──┼─────────────────────┼────────┤
│2   │2、殘留海洛因毒品之扣案物：               │毒品危害防制條例│
│    │  （1）注射針筒2支、吸食器1支（附表一編號1│第18條第1項前段 │
│    │       之）                           │                │
│    │  （2）塑膠鏟管2支（附表一編號3之）、塑 │                │
│    │       膠鏟管5支、勺子3支、夾鏈袋1批、注射│                │
│    │       針筒1批、塑膠瓶吸食器1個（編號9408-│                │
│    │       1016）、小漏斗1個（附表一編號3之 │                │
│    │       ）                       │                │
│    │  （3）夾鏈袋4個（編號538至541）、塑膠吸管│                │
│    │       鏟子1支（大）、塑膠吸管鏟子1支（小 │                │
│    │       ）（附表一編號4之）          │                │
├──┼─────────────────────┼────────┤
│3   │（1）第二級毒品甲基安非他命13包（驗後毛重 │毒品危害防制條例│
│    │     合計55.84）公克                      │第18條第1項前段 │
│    │（2）第二級毒品甲基安非他命1包（驗後毛重0.│                │
│    │     25公克）                             │                │
├──┼─────────────────────┼────────┤
│4   │殘留甲基安非他命毒品之扣案物：            │毒品危害防制條例│
│    │（1）吸食器1支（附表一編號1之）         │第18條第1項前段 │
│    │（2）玻璃球1個、分裝吸管2支（附表一編號2之│                │
│    │       ）                             │                │
│    │（3）玻璃球吸食器1支、塑膠鏟管2支（附表一 │                │
│    │        編號3之）                     │                │
│    │（4）夾鏈袋1個（編號537）、塑膠吸管鏟子1支│                │
│    │    （小）、玻璃吸食器1組（附表一編號4之│                │
│    │     ）                               │                │
├──┼─────────────────────┼────────┤
│5   │被告所有，供施用海洛因所用之物：          │刑法第38條第1項 │
│    │（1）小皮包1個（附表一編號2之）         │第2款           │
│    │（2）夾鏈袋葡萄糖3包、葡萄糖1盒、磅秤2台（│                │
│    │     附表一號3之）                  │                │
├──┼─────────────────────┼────────┤
│6   │被告所有，供施用甲基安非他命所用之物：    │刑法第38條第1項 │
│    │（1）小皮包1個（附表一編號2之）         │第2款           │
│    │（2）葫蘆形玻璃吸食器1個（編號0000-0000） │                │
│    │     、褐色玻璃瓶吸食器1個（編號0000-0000 │                │
│    │     ）、玻璃球1個、磅秤2台（附表一編號3之│                │
│    │     ）                           │                │
└──┴─────────────────────┴────────┘


司法院資訊處製作；財團法人民間司法改革基金會備份。
